臺灣高等法院刑事判決　　　　　　　100年度交上易字第224號
上　訴　人　臺灣士林地方法院檢察署檢察官
被　　　告　郭光晉
上列上訴人因被告公共危險案件，不服臺灣士林地方法院100年
度審交易字第236號，中華民國100年6月7日第一審判決（起訴案
號：臺灣士林地方法院檢察署100年度偵字第4079號），提起上
訴，本院判決如下：
    主  文
上訴駁回。
    事  實
一、郭光晉曾於民國97年間，因犯違背安全駕駛致公共危險罪，
    經臺灣士林地方法院以97年度交易字第290號判決判處有期
    徒刑8月確定，98年6月13日執行完畢。猶不知悔改，其知服
    用酒類後有可能不能安全駕駛動力交通工具，仍於100年3月
    15日19時許，在新北市○○區○○路1段某友人住處飲酒後
    ，已達不能安全駕駛動力交通工具之程度，竟未待體內酒精
    成分消退、仍處於不能安全駕駛動力交通工具之狀態下，於
    100年3月15日19時40分許，騎乘車號BJY-197號重型機車自
    其友人住處出發，於當日19時50分許，行經新北市○○區○
    ○路1段與民權街交岔路口時，遇警員執行取締酒駕勤務，
    經警員以儀器對郭光晉進行測試，測得其吐氣所含酒精濃度
    達0.57MG/L，始查悉上情。
二、案經新北市政府警察局汐止分局移送臺灣士林地方法院檢察
    署檢察官偵查起訴。
    理  由
一、對於起訴書、原審判決所引用之被告以外之人於審判外所為
    陳述，檢察官、被告郭光晉於本院審判程序對該等陳述之證
    據能力皆未予爭執（見本院卷第15頁背面、第16頁），且被
    告於原審準備程序中為有罪陳述，同意以簡式審判程序進行
    審判（見原審卷第16頁背面），依刑事訴訟法第273條之2規
    定，簡式審判程序之證據調查不受傳聞法則限制之法律效果
    ，原審亦有當庭告知被告此一法律效果，此同意即屬同意上
    開供述證據得作為證據（被告始終未表示欲撤回此一同意之
    意思），本院斟酌該等陳述作成時之情況，並無違法取得或
    證據信用性過低之情形，認為適當，依刑事訴訟法第159 條
    之5第1項之規定，該等供述證據應均有證據能力。
二、被告郭光晉於警詢、偵查、原審、本院皆對前揭事實坦承不
    諱，並有呼氣酒精濃度檢驗單（測定表）、汽機車駕駛人酒
    後生理協調平衡檢測紀錄表、刑法第185條之3案件測試觀察
    紀錄表各1份在卷可證（見偵查卷第11、13、14頁）。被告
    雖於本院審理時曾稱：工作上有喝酒，但不影響騎車的平衡
    感云云（見本院卷第16頁正面），惟依上揭刑法第185條之3
    案件測試觀察紀錄表所載之警員現場觀察結果顯示，被告對
    警員指揮反應遲緩，駕駛判斷力，顯然欠佳，且於查獲、測
    試或訊問過程中，被告有多話之情事（見偵查卷第14頁），
    堪認被告當時確已達酒後不能安全駕駛動力交通工具之程度
    。至於駕車時之平衡感，僅為判斷駕駛人受測當時是否有不
    能安全駕駛動力交通工具情事之參考項目之一，尚不能以其
    當時尚未失去駕車平衡感為由，為有利於被告之認定。是被
    告上開所述，尚不足採。綜上，本件事證明確，被告犯行洵
    堪認定。
三、核被告所為，係犯刑法第185條之3之公共危險罪。被告有事
    實欄一所示之有期徒刑執行完畢之紀錄，有本院被告前案紀
    錄表1份在卷可稽，其於五年內再故意犯本件有期徒刑之罪
    ，依刑法第47條第1項之規定，構成累犯，應加重其刑。
四、原審基於同一事證，認被告成立違背安全駕駛致公共危險罪
    ，累犯，適用刑法第185條之3、第47條第1項，刑法施行法
    第1條之1第1項，並審酌被告前已有5次酒後駕車公共危險之
    前科，明知喝酒駕車之行為有害於交通安全，對他人生命、
    身體、財產均造成危險，仍故意再犯本罪，顯無改過之決心
    ，惟念其犯後始終坦承犯行，態度良好，兼衡其犯罪之動機
    、目的、手段、智識程度及家庭生活經濟狀況等一切情狀，
    認檢察官具體求刑有期徒刑10月，容有過重，量處被告有期
    徒刑8月，經核原審判決之認事用法，尚無構成撤銷理由之
    違誤。
五、檢察官上訴意旨略以：被告前已因多次酒後駕車不能安全駕
    駛動力交通工具罪，經判決確定在案，顯見被告缺乏法治觀
    念，自制能力甚差，又被告既屬累犯，依法應加重刑度，而
    被告最近一次酒後駕車不能安全駕駛動力交通工具罪，經法
    院判處有期徒刑8月確定，則原審既認被告明知喝酒駕車之
    行為有害於交通安全，對他人生命、身體、財產均造成危險
    ，仍故意再犯本罪，顯無改過之決心，竟仍僅就被告本案犯
    罪量處8月有期徒刑，顯與國民感情不符，亦與比例原則、
    平等原則、罪刑相當原則有違，更違反累犯應加重刑度之規
    定，亦無助於矯正被告惡性，無從達成社會防衛之效果，是
    原審判決量刑容有未洽，請求撤銷原審判決，判處被告有期
    徒刑10月等語。惟按關於刑之量定，係實體法上賦予法院得
    為自由裁量之事項，倘其未有逾越法律所規定之範圍，或濫
    用其權限，即不得任意指摘為違法（最高法院75年臺上字第
    7033號判例意旨參照）。而科刑時應以行為人之責任為基礎
    ，刑法第57條亦定有明文規定。查：原審有依累犯之規定加
    重被告本案之法定刑，檢察官上訴理由稱：原審違反累犯應
    加重刑度之規定云云，其意旨不明確，似將法定刑之加重與
    量刑混為一談，已有未妥。又原審於量刑時，已考量被告之
    前案紀錄等上揭情狀，本院復斟酌被告犯後始終坦承犯行之
    態度，而被告本案吐氣所含酒精濃度係0.57MG/L，超過一般
    作為認定不能安全駕駛動力交通工具之標準值0.55MG/L，僅
    0.02MG/L，且其本案亦未有因而肇事之情事，認原審之量刑
    仍係以罪責為基礎，尚難認違反比例原則可言，檢察官上訴
    理由，以抽象不可捉摸、容易因人而異之所謂「國民感情」
    ，指稱原審量刑與比例原則、平等原則、罪刑相當原則有違
    ，要求量處被告有期徒刑10月云云，係就原審適法之職權裁
    量行使，任加爭執，自有未合。綜上，檢察官上訴核無理由
    ，應予駁回。
據上論斷，應依刑事訴訟法第368條，判決如主文。
本案經檢察官許仲瑩到庭執行職務。
中    華    民    國    100    年    8    月    19    日
                  刑事第十三庭  審判長法  官  曾德水
                                      法  官  宋松璟
                                      法  官  王復生
以上正本證明與原本無異。
不得上訴。
                                      書記官  陳靜雅
中    華    民    國   100    年    8     月    19    日